【裁判字號】    97,審易,294
【裁判日期】    970424
【裁判案由】    傷害
【裁判全文】
臺灣高雄地方法院刑事判決             97年度審易字第294號
公  訴  人  臺灣高雄地方法院檢察署檢察官
被      告  甲○○
上列被告因傷害案件，經檢察官提起公訴（97年度偵字第3232號
），本院判決如下：
    主  文
甲○○共同犯傷害罪，處有期徒刑伍月，如易科罰金，以新臺幣
壹仟元折算壹日。
    事  實
一、甲○○於民國96年12月18日夜間10時許，在高雄縣大寮鄉○
    ○路○ 段82號之「懷緣小吃部」內，與2 名真實姓名、年籍
    不詳之成年男性友人一同飲酒時，因看乙○○不順眼，竟與
    該2 名友人共同基於傷害人身體之犯意聯絡，先由前揭2 名
    身分不詳男子其中1 人，以手勒住乙○○脖子，再持酒杯砸
    之，甲○○則與另1 名身分不詳男子，分別以徒手及持椅子
    攻擊之方式，共同毆打乙○○，致乙○○受有右枕部多處裂
    傷併腦震盪、左手腕挫傷等傷害。
二、案經乙○○訴由高雄縣政府警察局林園分局報請臺灣高雄地
    方法院檢察署檢察官偵查起訴。
    理  由
一、訊據被告甲○○矢口否認有何傷害告訴人乙○○之犯行，辯
    稱：案發當時，伊與伊表姊相約在「懷緣小吃部」內見面，
    當伊在等伊表姊時，有見到告訴人遭2 名年約3 、40歲的男
    子毆打，但其遭攻擊的原因，伊並不清楚，而於雙方衝突過
    程中，告訴人曾向伊靠過來，但伊僅有將告訴人推開而已，
    之後伊就騎乘機車回家，從頭到尾伊均未參與毆打告訴人云
    云。經查，前揭犯罪事實，業據告訴人於警詢、偵訊中證述
    ：案發當時，伊到「懷緣小吃部」吃東西，一坐下不久，對
    桌3 名正在飲酒的男性客人，即起身走向伊面前，其中1 人
    問伊是否住在大寮鄉新厝村，伊回答是的，該人就說「早就
    看你不順眼了」，然後就用手扣住伊脖子，並拿酒杯砸伊，
    而包含被告在內的另2 名男子，亦隨即加入攻擊伊，被告以
    手打伊的頭部，另有人持木椅打伊，導致伊受有腦震盪等傷
    害等語（見警卷第4 至6 頁、偵卷第7 頁）明確，核與證人
    即「懷緣小吃部」老闆潘燕玉、證人即家住「懷緣小吃部」
    附近而目睹案發經過之張簡明嘆於警詢、偵訊中所述情節相
    符（見警卷第7 至13頁、偵卷第7 頁），並有告訴人於案發
    當日至建佑醫院就診之診斷證明書在卷可佐（見警卷第16頁
    ）（上開被告以外之人於審判外之言詞及書面陳述，經公訴
    人及被告於本院審理中同意作為證據，本院並審酌前開陳述
    作成時之情況均屬正常，且與本案相關之待證事實具有關連
    性，認適當作為證據，依刑事訴訟法第159 條之5 第1 項之
    規定，上開陳述均具有證據能力）。雖被告以前詞置辯，然
    告訴人、證人潘燕玉、張簡明嘆於警詢及偵訊中，均明確指
    證被告有出手毆打告訴人之情，而參以被告於本院審理中，
    亦自陳與告訴人、證人潘燕玉、張簡明嘆並不相識、未有仇
    怨，衡情渠等已無故為虛偽陳述而誣指被告之理，況其中證
    人潘燕玉係為「懷緣小吃部」老闆，按理更無可能編造不實
    證詞，而使亦為顧客之被告無故遭受刑事處罰，足徵被告前
    開所辯，顯係事後卸責之詞，並無可採。綜上，本件事證明
    確，被告前開犯行，洵堪認定。至公訴意旨認告訴人遭毆打
    時，除被上開身分不詳男子以酒杯砸傷外，其餘2 人均係以
    徒手攻擊方式毆打告訴人乙節，查告訴人、證人潘燕玉、張
    簡明嘆於警詢中，均指稱攻擊告訴人之3 人中，有人持椅子
    毆打告訴人，嗣告訴人、證人張簡明嘆於偵訊中，復陳明被
    告係以徒手攻擊，因之，公訴意旨關於此節之認定，與卷內
    事證尚有未合，併予敘明。
二、核被告所為，係犯刑法第277 條第1 項之傷害罪。被告就前
    開犯行，與上開2 名身分不詳之成年男子間，有犯意聯絡及
    行為分擔，為共同正犯。爰審酌被告與其友人，僅因看告訴
    人不順眼，即共同毆打告訴人成傷，所為實欠缺法治觀念，
    並於犯後未能坦承犯行，態度難認良好，且迄今未與告訴人
    達成和解，對告訴人為合理之賠償，然念其無任何前科紀錄
    ，有臺灣高等法院被告前案紀錄表在卷可按，素行尚佳，復
    參以告訴人身體因此所受之傷害等一切情狀，量處如主文所
    示之刑，並諭知易科罰金之折算標準，以示懲儆。
據上論斷，應依刑事訴訟法第299 條第1 項前段，刑法第28條、
第277 條第1 項、第41條第1 項前段，刑法施行法第1 條之1 ，
判決如主文。
本案經檢察官鄭益雄到庭執行職務。
中    華    民    國    97    年    4     月    24    日
                  刑事第七庭    法  官  陳君杰
以上正本證明與原本無異。
如不服本判決，應於判決送達後10日內，向本院提出上訴狀。
中    華    民    國    97    年    4     月    24    日
                                書記官  李承悌
附錄本案論罪科刑法條：
刑法第277 條第1 項
傷害人之身體或健康者，處3 年以下有期徒刑、拘役或1000元以
下罰金。


司法院資訊處製作；財團法人民間司法改革基金會備份。
